臺灣新北地方法院板橋簡易庭民事裁定
　　　　　　　　　　　　　　　　　 110年度板小字第3586號

原　　　告　王姮卿　

被　　　告　王翊鈞　

上列原告與被告王翊鈞間侵權行為損害賠償事件，本院裁定如下：
    主  文
原告關於機車維修費用部分之訴及假執行之聲請均駁回。
訴訟費用新臺幣壹仟元由原告負擔。
    理  由
一、按因犯罪而受損害之人，於刑事訴訟程序固得附帶提起民事
    訴訟，對被告請求回復其損害，但其請求回復之損害，以被
    訴犯罪事實所生之損害為限，否則縱令得依其他事由提起民
    事訴訟，亦不得於刑事訴訟程序附帶為此請求。上列當事人
    間請求侵權行為損害賠償事件，原告提起刑事附帶民事訴訟
    ，經本院刑事庭依刑事訴訟法第504 條第1 項之規定，裁定
    將附帶民事訴訟移送本院民事庭（110 年度審交附民字第22
    2 號）。是依刑事訴訟法第504 條第2 項規定，裁定移送民
    事庭免納裁判費之範圍，應以移送前被訴犯罪事實所生之損
    害為限，一經移送同院民事庭，即應適用民事訴訟法之規定
    。又關於小額訴訟程序，原告之訴，有起訴不合程式者，法
    院應以裁定駁回之，但其情形可以補正者，審判長應定期間
    先命補正，民事訴訟法第436 條之23、第436 條第2 項、第
    249 條第1 項但書等規定亦明揭其旨。
二、經查，本件附帶民事訴訟原所依附之刑事訴訟程序即本院11
    0 年度審交易字第143 號刑事案件，係就被告駕車過失致原
    告受傷之犯罪事實為審理，原告主張被告過失致原告所有車
    牌號碼000-0000號■U通重型機車受損致生維修費用新臺幣（
    下同）30,400元部分，並非系爭刑事案件所審理並認定為有
    罪之事項，故本件原告請求被告賠償車牌號碼000-0000號■U
    通重型機車維修費用30,400元及其利息部分，非屬原告因提
    起刑事附帶民事訴訟而得免繳裁判費範圍，應補繳第一審裁
    判費1,000 元，業經本院於民國110 年10月22日以裁定命原
    告於裁定送達後3 日內補繳裁判費，該裁定已於110 年11月
    2 日寄存於原告住處所在地之屏東縣政府警察局潮州分局光
    華派出所，經10日即110 年11月12日生合法送達效力，有本
    院送達證書附卷可稽。惟原告迄未補正，其該部分之訴顯難
    認為合法，該部分假執行之聲請，亦失所附麗，均應予駁回
    。
三、依民事訴訟法第436 條之23、第436 條第2 項、第249 條第
    1 項第6 款、第95條、第78條、第436 條之19，裁定如主文
    。
中　　華　　民　　國　 110　　年　　11　　月　　26　　日
                  臺灣新北地方法院板橋簡易庭
                        法　官　陳怡親
以上正本係照原本作成。
如不服本裁定，應於送達後10日內，向本院提出抗告狀並表明抗
告理由，如於本裁定宣示後送達前提起抗告者，應於裁定送達後
10日內補提抗告理由書（須附繕本）。
中　　華　　民　　國　 110　　年　　11　　月　　29　　日
　  　　　　　　　　　　書記官　劉芷寧